【裁判字號】    91,簡上,133
【裁判日期】    920409
【裁判案由】    侵權行為損害賠償
【裁判全文】
臺灣屏東地方法院民事判決  九十一年度簡上字第一三三號
    上  訴  人  乙○○
    被上訴人    甲○○
右當事人間請求侵權行為損害賠償事件，上訴人對於中華民國九十一年十一月六日本
院屏東簡易庭九十一年度屏簡字第三六八號第一審判決提起上訴，本院判決如左：
    主      文
上訴駁回。
第二審訴訟費用由上訴人負擔。
    事實及理由
一、上訴人主張：上訴人所有坐落屏東縣高樹鄉源泉村之園區，自民國九十一年四月
    起陸續發生飼養之家禽死亡，經長期追蹤發現其所飼養之家禽係遭相互緊鄰之被
    上訴人所飼養犬隻咬死，此有上訴人追蹤拍下之照片及錄影帶、ＶＣＤ光碟為證
    ，並曾請證人即管區警員鍾建雄前往被上訴人家中拍攝所飼養之犬隻與上訴人所
    拍照片核對為相同犬隻無誤，其後上訴人並請管區警員向被上訴人說明事情之原
    委，被上訴人僅以「狗是畜生所以他也無可奈何」答覆，上訴人遂於同年九月十
    七日發存證信函請求被上訴人解決，未獲被告置理，但被上訴人自事件發生後就
    把他家的狗用柵欄圍起來。上訴人因飼養之家禽遭咬死，包括鴕鳥（成鳥、種鳥
    ）二隻、每隻市價新台幣（下同）九萬五千元，土雞二十五隻、每隻市價一百五
    十元，土鵝八隻、每隻市價四百五十元，菜鵝二隻、每隻市價三百元，合計為十
    九萬八千四百五十元，係上訴人所受之損害額，為此依據侵權行為法律關係請求
    被上訴人如數賠償之等語。原判決為上訴人敗訴之判決，上訴人不服聲明上訴，
    於本院聲明：（一）原判決廢棄。（二）被上訴人應給付上訴人一十九萬八千四
    百五十元。
二、被上訴人則以：上訴人提出在伊家拍攝之照片中確為其配偶即證人楊翠麗所飼養
    之犬隻，惟被上訴人家平日亦飼養家禽，未曾發生該犬隻咬傷家禽之事，上訴人
    提出之照片是在被上訴人家拍照的狗，並不是在事發現場拍的，而上訴人所拍攝
    錄影帶之犬隻不能證明確為其家所飼養之犬隻，上訴人之家禽死亡並無證據證明
    為其家之犬隻所為。至於被上訴人事後將家裡的狗用柵欄圍起來，是原審叫被上
    訴人圍起來的，上訴人之損害與被上訴人無涉等語作為抗辯。於本院聲明：
    上訴駁回。
三、上訴人主張之前開事實，固據其提出照片十三張、屏東縣高樹郵局九十一年九月
    十七日第四十二號、九十一年九月二十日第四十三號存證信函、買賣合約書、家
    禽市價參考證明、影音光碟錄影帶等件為證；惟被上訴人則否認其家犬有咬傷上
    訴人家禽之情事，並以開情詞作為抗辯。本件先應審究者，為上訴人之家禽死亡
    ，是否為被上訴人家犬咬死？經查：上訴主張其所飼養家禽於九十一年四月間遭
    咬死亡，固有照片十一張附卷為證，而該家禽死亡之時間係九十一年四月間，有
    照片所顯示九十一年四月二十三日、二十四日可參，距上訴人偕同證人鍾武雄至
    被上訴人家拍攝被上訴人飼養犬隻之時間即九十一年八月間，相距已達四個月之
    久。又上訴人於九十一年所拍影音光碟錄影帶經原審當庭播放勘驗結果，雖有與
    被上訴人家犬身形相似之狗進入上訴人之園區，然該犬隻經證人鍾建雄於原審證
    述無法確定與被上訴人家所拍犬隻為相同之犬隻等語（見原審九十一年十月二十
    三日筆錄），且該錄影帶之內容除有犬隻進入原告園區之畫面外，並無任何犬隻
    攻擊家禽之情節，亦有光碟片一片附卷可憑。至於上訴人主張其於本院補提之Ｖ
    ＣＤ光碟中與事後於被上訴人家門口所拍攝之被上訴人家犬相同，但亦無從證明
    有咬死上訴人家禽之事實。又上訴人主張被上訴人事後有將家犬用柵欄圍起來之
    事實，被上訴人亦稱是原審要被上訴人圍起來云云，而未加否認，然亦不能因此
    證明其家禽遭被上訴人家犬咬死受損。按當事人主張有利於己之事實者，就其事
    實有舉證之責任，民事訴訟法第二百七十七條定有明文。上訴人既未能舉出其他
    證據足以證明被上訴人所飼養之犬隻確有攻擊咬死其所飼養家禽之事實，則上訴
    人之家禽死亡受有損害即難證明係遭被上訴人家犬咬死所致，上訴人之主張要無
    可採，被上訴人之抗辯應堪採信。從而上訴人本於侵權行為法律關係訴請被上訴
    人賠償受損金額十九萬八千四百五十元，即屬無據，為無理由，應予駁回。原審
    為上訴人敗訴之判決，經核並無不合。上訴意旨仍執陳詞指摘原判決不當，求予
    廢棄改判，為無理由，應予駁回。
五、據上論結，本件上訴為無理由，依民事訴訟法第四百三十六條之一第三項、第四
    百四十九條第一項、第七十八條，判決如主文。
中      華      民      國    九十二    年      四      月      九      日
                                        臺灣屏東地方法院民事第二庭
~B審判長法官  阮世賢
~B法      官  賴秀雯
~B法      官  胡晏彰
右為正本係照原本做成。
本判決不得上訴。
~B法院書記官  謝天祥
中      華      民      國    九十二    年      四      月      九      日


司法院資訊處製作；財團法人民間司法改革基金會備份。
